臺灣高等法院臺中分院刑事判決　　　　 94年度上易字第707號
上訴人　即
被　　　告　丁○○
上列上訴人因竊盜案件，不服臺灣臺中地方法院94年度易字第66
5號中華民國94年4月26日第一審判決（起訴案號：臺灣臺中地方
法院檢察署94年度偵字第445號、2587號、1515號、4545號），
提起上訴，本院判決如下：
    主 　 文
原判決撤銷。
丁○○連續攜帶兇器毀壞門扇竊盜，處有期徒刑壹年拾月。扣案
之Ｔ字型起子壹支、鑰匙壹支、自製萬能鑰匙壹支、扳手壹支，
均沒收。
    事 　 實
一、丁○○基於意圖為自己不法所有之概括犯意，自民國 (下同
     )九十三年八月十一日起至九十四年三月五日止，先於如附
    表編號一所示之時間、地點，攜帶客觀足以對人之生命、身
    體構成威脅，足供兇器使用之扳手一支，以如附表編號一所
    示之方式，竊取如附表編號一所示「甲○○○○」所有之財
    物；復於如附表編號二所示之時間、地點，攜帶客觀足以對
    人之生命、身體構成威脅，足供兇器使用之扳手一支，以如
    附表編號二所示之方式，竊取如附表編號二所示臺中縣烏日
    鄉喀哩國民小學（下稱辛○○○）之財物；再於如附表編號
    三至編號五所示之時間、地點，攜帶客觀上足以對人之身體
    、生命構成威脅、足供兇器使用之Ｔ字型起子一支，以附表
    編號三至編號五所示之方式，竊取被害人庚○○（起訴書誤
    載為鄭恆凱）、壬○○、己○○所有自用小客車內之財物，
    惟因壬○○所有自小客車內之未置放財物而未遂，另竊取己○○所有自用小客車內之財物時，亦因未得手即為警查獲而
    未遂；再於如附表編號六至編號七所示之時間、地點，攜帶
    鑰匙及自製之萬能鑰匙各一支及客觀上足以對人之身體、生
    命構成威脅、足供兇器使用之扳手一支，以如附表編號六至
    編號七所示之方式，竊取如附表編號六至編號七所示被害人
    田松福及丙○○之自用小客車各一輛；復於如附表編號八所
    示之時間、地點，攜帶前揭客觀上足以對人之身體、生命構
    成威脅、足供兇器使用之扳手一支，以如附表編號八所示之
    方式，竊取如附表編號八所示被害人癸○○○之財物（詳細
    之竊盜時間、地點、犯罪之方法及竊得之財物均如附表所示
    ）。嗣先於九十四年一月十一日上午五時五十五分許，在臺
    中市○區○○○路上為警查獲，並扣得丁○○所有供竊盜所
    用之Ｔ字型起子一支；復於九十四年三月七日下午七時十分
    許，在臺中縣大里市○○路九九巷六十號後方為警查獲，並
    扣得其所有供竊盜所用之鑰匙一支、自製萬能鑰匙一支、活
    動扳手一支。
二、案經臺中縣警察局烏日分局、霧峰分局及臺中市警察局第三
    分局報請臺灣臺中地方法院檢察署檢察官偵查起訴。
    理　  由
一、右開犯罪事實業據被告丁○○於原審時坦承不諱，核與被害
    人壬○○、庚○○於偵查中、被害人己○○、丙○○於警詢
    中及證人杜莉櫻於偵查中、證人張錫男、乙○○、賴承楠等
    人於警詢中陳述情節相符，並有內政部警政署刑事警察局指
    紋鑑驗書二紙、贓物認領保管單三紙、現場照片共五十三幀
    、車籍作業系統查詢認可資料、車輛車牌失竊作業新增車輛
    認可資料、車輛竊盜車牌失竊資料個別查詢報表、車輛協尋
    尋獲電腦輸入單等附卷可稽，復有被告所有供竊盜使用之Ｔ
    字型起子一支、扳手一支、鑰匙一支、自製之萬能鑰匙一支
    等物扣案可資佐證，足認被告之自白與事實相符，應堪採信
    ，本件事證明確，被告犯行應堪認定。
二、查扣案之Ｔ字起子、扳手均係屬金屬製品，質地堅硬、外型
    尖銳，在客觀上足以對人之生命、身體構成威脅，顯可供兇
    器使用。又按毀壞門鎖行竊，固應論以刑法第三百二十一條
    第一項第二款之毀壞安全設備竊盜罪，但此所謂門鎖，係指
    附加於門上之鎖而言，至於毀壞構成門之一部之鎖，則應認
    為毀壞門扇之加重竊盜罪（最高法院七十四年度臺上字第二
    四三號判決參照）。本件被告所毀壞之如附表編號一所示之
    門鎖，業據證人杜莉櫻於警詢中陳稱所毀壞者係屬鋁製大門
    之門鎖等語明確，並經被告於原審法院審理時供承在卷，且
    參之卷附之照片所示，該門鎖係構成該鋁門之一部，自應認
    係屬門扇之一部分。核被告丁○○所為如附表編號一所示之
    竊盜犯行，係犯刑法第三百二十一條第一項第二款、第三款
    之攜帶兇器毀壞門扇竊盜罪，被告所為如附表編號二、四、
    六、七、八所示之竊盜犯行，係犯刑法第三百二十一條第一
    項第三款之攜帶兇器竊盜罪；被告所為附表編號三、五所示
    之竊盜犯行，核係犯同法第三百二十一條第二項、第一項第
    三款之攜帶兇器竊盜未遂罪。檢察官於起訴書中雖記載被告
    所為如附表編號一所示之犯行，係犯刑法三百二十條第一項
    普通竊盜罪嫌，惟被告所為該部分竊盜犯行，業經檢察官於
    法院審理時當庭更正其起訴法條為刑法第三百二十一條第一
    項第二款、第三款，自無庸再變更起訴法條。又被告先後多
    次犯加重竊盜既遂及加重竊盜未遂之犯行，所為時間緊接，
    犯構成要件相同之罪名，顯係基於概括犯意反覆為之，為連
    續犯，依刑法第五十六條之規定，從情節較重之編號一攜帶
    兇器毀壞門扇竊盜既遂罪論以一罪，並加重其刑。原審予以
    論罪科刑，固非無見，惟查被告係於九十三年八月十一日上
    午為附表編號一之犯行，原審於事實欄記載自九十三年八月
    二十一日起為竊盜犯行，尚有未洽，另附表編號三之所以未
    遂係被害人壬○○未放置財物於車上 (見起訴書及原審判決
    書附表所載 )，原審判決於事實欄記載係因未得手即為警查
    獲而未遂，又原審於理由內記載被告所犯附表編號四、六、
    七、八之犯行，係犯刑法第三百二十一條第一項第三款之攜
    帶兇器毀壞門扇竊盜罪，均有未洽，再被告於附表編號二行
    竊時並未被破壞門窗 (含毀損門鎖 )，業據證人張錫男於警
    訊時陳述綦詳，並有現場照片在卷可參，公訴人起訴書亦未
    記載被告此部分有毀壞門扇竊盜之情形，原審徒以被告於原
    審中之供述遽認被告此部分係犯刑法第三百二十一條第一項
    第三款、第二款之攜帶兇器毀壞門扇竊盜罪，同有未洽，被
    告以原審判刑過重為由上訴雖無理由，然原審判決既有如上
    未當之處，應由本院將其撤銷改判，爰審酌被告年輕力盛，
    不知以己力工作取得報酬，連續多次竊取他人財物，干擾被
    害人等之經濟生活，對社會秩安影響非輕，且為警查獲後，
    仍繼續前開竊盜犯行，所竊得財物之價值非鉅，犯後坦承罪
    行，態度尚稱良好等一切情狀，量處如主文第二項所示之刑
    。扣案之Ｔ字型起子、鑰匙、自製萬能鑰匙及扳手各一支，
    係被告所有供其犯竊盜罪使用之物，業據被告供明在卷，應
    依刑法第三十八條第一項第二款之規定宣告沒收；至扣案之
    高速公路回數票三十五張、加油券二張，係被告竊盜所得之
    物，且非違禁物，爰不併予宣告沒收。
三、被告經合法傳喚，無正當理由不到庭，爰不待其陳述逕行判
    決。
四、據上論斷，應依刑事訴訟法第三百六十九條第一項前段、第
    三百六十四條、第三百七十一條、第二百九十九條第一項前
    段、刑法第五十六條、第三百二十一條第一項第二、三款、
    第三十八條第一項第二款，判決如主文。
    本案經檢察官戊○○到庭執行職務。
中　　華　　民　　國　　94　　年　　7　　月　　29   　日
                刑事第九庭  審判長法　官　陳　筱　珮
                                  法　官　張　國　忠
                                  法　官　康　應　龍
上列正本證明與原本無異。
不得上訴。
                                  書記官　許　書　瑜
中　　華　　民　　國　　94　　年　　8 　　月　　2 　　日
附表
┌──┬──────┬──────┬────┬─────────────┐
│編號│時        間│地        點│ 被害人 │竊盜之方法及竊取之財物    │
├──┼──────┼──────┼────┼─────────────┤
│一  │九十三年八月│霧峰鄉六股村│六股托兒│    以扳手破壞該托兒所之紗│
│    │十一日上午某│峰谷路六九巷│所      │    門門鎖並破壞構成鋁門之│
│    │時          │九號「六股托│        │    一部之門鎖，開門進入 (│
│    │            │兒所」      │        │    侵入建物部分未據告訴 )│
│    │            │            │        │    ，竊取二十九電視機、Ｄ│
│    │            │            │        │    ＶＤ錄放影機、手提ＣＤ│
│    │            │            │        │    音響、擴音器、電腦主機│
│    │            │            │        │    、ＨＰ廠牌ＯＦＦＩＣＥ│
│    │            │            │        │    ＪＥＴＴ４５印表機、大│
│    │            │            │        │    眾電腦主機及營幕各一台│
│    │            │            │        │    及鑰匙一串得手。      │
│    │            │            │        │                          │
│    │            │            │        │                          │
│    │            │            │        │                          │
│    │            │            │        │                          │
│    │            │            │        │                          │
├──┼──────┼──────┼────┼─────────────┤
│二  │九十三年十二│臺中縣烏日鄉│辛○○○│攜帶扳手一支，持不詳器具將│
│    │月六日上午某│螺潭村溪南路│        │門打開 (未毀損門鎖 )，開門│
│    │時（起訴書誤│二段三七○號│        │進入四年乙班、四年丙班三年│
│    │載為九十四年│之辛○○○  │        │甲班、三年乙班、三年丙班、│
│    │）          │            │        │五年丁班及自然科教室 (侵入│
│    │            │            │        │建物部分未據告訴)，竊取Ｉ │
│    │            │            │        │ＢＭ廠牌電腦六部、聲寶廠牌│
│    │            │            │        │ＤＶＤ二台、愛華廠牌錄音機│
│    │            │            │        │一台得手。                │
├──┼──────┼──────┼────┼─────────────┤
│三  │九十四年一月│臺中市南區復│壬○○  │以客觀上具有殺傷力之Ｔ字型│
│    │十一日上午五│興園路      │        │起子破壞壬○○所有之車牌號│
│    │時三十分許  │            │        │碼ＰＸ－４９６７號自小客車│
│    │            │            │        │之門鎖後（毀損部分未據告訴│
│    │            │            │        │），進入該車竊取財物，惟該│
│    │            │            │        │車並未放置任何財物而未得手│
│    │            │            │        │。                        │
├──┼──────┼──────┼────┼─────────────┤
│四  │九十四年一月│臺中市南區復│庚○○  │以客觀上具有殺傷力之Ｔ字型│
│    │十一日上午五│興園路      │        │起子破壞該庚○○所有之車牌│
│    │時三十分許  │            │        │號碼ＰＴ－６２９３號自小客│
│    │            │            │        │車之門鎖後（毀損部分未據告│
│    │            │            │        │訴），進入車內徒手竊取高速│
│    │            │            │        │公路回數票三十五張、加油票│
│    │            │            │        │二張得手。                │
├──┼──────┼──────┼────┼─────────────┤
│五  │九十四年一月│臺中市南區復│己○○  │以客觀上具有殺傷力之Ｔ字型│
│    │十一日上午五│興園路      │        │起子破壞己○○所有之車牌號│
│    │時五十五分許│            │        │碼ＯＧ－９１２５自小客車之│
│    │            │            │        │門鎖後（毀損部分未據告訴）│
│    │            │            │        │，正欲進入車內竊取財物時，│
│    │            │            │        │為巡邏之員警當查獲而未遂。│
│    │            │            │        │                          │
│    │            │            │        │                          │
├──┼──────┼──────┼────┼─────────────┤
│六  │九十四年三月│臺中縣大里市│田松福  │以客觀上具有殺傷力之扳手撬│
│    │一日中午十二│國中路一七八│（起訴書│開田松福所有之車牌號碼ＡＢ│
│    │時許        │號前        │誤載為田│－１０６７號自小客車車門後│
│    │            │            │松周）  │(毀損部分未據告訴)，以自備│
│    │            │            │        │之萬能鑰匙啟動電門而取該車│
│    │            │            │        │得手，並作為代步工具。    │
│    │            │            │        │                          │
├──┼──────┼──────┼────┼─────────────┤
│七  │九十四年三月│臺中縣烏日鄉│丙○○  │以客觀上具有殺傷力之扳手撬│
│    │五日上午七時│中華路五一四│        │開丙○○所有之車牌號碼ＯＢ│
│    │許          │號前        │        │－１８４２號自小客車車門後│
│    │            │            │        │(毀損部分未據告訴)，以自備│
│    │            │            │        │之鑰匙一支啟動電門而竊取該│
│    │            │            │        │車得手。嗣為逃避警方追緝，│
│    │            │            │        │乃懸掛編號八所竊取之ＮＫ－│
│    │            │            │        │４６２３號車牌。          │
├──┼──────┼──────┼────┼─────────────┤
│八  │九十四年三月│臺中縣大里市│癸○○○│以客觀上具有殺傷力之扳手，│
│    │五日下午某時│塗城路一二一│        │將癸○○○所有之車牌號碼Ｎ│
│    │            │巷四二號前  │        │Ｋ－４６２３號自小客車車牌│
│    │            │            │        │二面卸下後，懸掛在編號七所│
│    │            │            │        │竊取之ＯＢ－１８４２號自小│
│    │            │            │        │客車上                    │
└──┴──────┴──────┴────┴─────────────┘
                                                 Ａ
